臺中高等行政法院判決　　　　　　　　　　　　　　　九十三年度簡字第一五一號
　　原　　　告　甲○○
　　訴訟代理人　丙○○
　　被　　　告　彰化縣稅捐稽徵處
　　代　表　人　乙○○
右當事人間因土地增值稅事件，原告不服彰化縣政府中華民國九十三年七月二日府法
訴字第○九三○○七二七二三號訴願決定，提起行政訴訟，本院判決如左︰
　　主  文
原告之訴駁回。
訴訟費用由原告負擔。
　　事  實
壹、事實概要：
    緣原告原所有坐落彰化縣溪湖鎮○○段八七○之一一地號土地，於九十三年一月
    十五日經臺灣彰化地方法院民事執行處執行拍賣，被告機關按一般用地稅率計算
    土地增值稅新臺幣（下同）一五八、四一五元，並函請台灣彰化地方法院代為扣
    繳在案。嗣原告於九十三年二月二十八日檢附相關文件，申請改依自用住宅用地
    稅率課徵土地增值稅，並退還溢繳稅額。經審查結果，准按自用住宅用地稅率課
    徵土地增值稅三○、五五二元，至要求退還溢繳稅款乙節，因溢繳稅款係執行所
    得之案款，應交法院另行分配債權人，遂否准該部分之申請，原告不服，循序提
    起訴願遭決定駁回，遂提起行政訴訟。
貳、兩造聲明：
  一、原告聲明求為判決：
（一）訴願決定及原處分均撤銷。
（二）被告機關應函請原執行法院將退稅款項新台幣壹拾貳萬柒仟捌佰陸拾參元退由
      被告機關交原告領取。
  二、被告聲明求為判決：
（一）駁回原告之訴。
（二）訴訟費用由原告負擔。
參、兩造之爭點：
  一、原告主張之理由：
（一）按稅捐稽徵法第二十八條規定：「納稅義務人對於因適用法令錯誤或計算錯誤
      溢繳之稅款，得自繳納之日起五年內提出具體證明，申請退還；逾期未申請者
      ，不得再行申請」；第二十九條規定：「納稅義務人應退之稅捐，稅捐稽徵機
      關應先抵繳其積欠，並於扣抵後，應即通知該納稅義務人」。行政程序法第三
      條第一項規定：「行政機關為行政行為時，除法律另有規定外，應依本法規定
      為之」；第一百七十四條之一規定：「本法施行前，行政機關依中央法規標準
      法第七條訂定之命令，須以法律規定或以法律明列其授權依據者，應於本法施
      行後二年內，以法律規定或以法律明列其授權依據後修正或訂定；逾期失效」
      ；第一百七十五條規定：「本法自中華民國九十年一月一日施行」司法院釋字
      第四六九號首段亦釋明：「法律規定之內容非僅屬授予國家機關推行公共事務
      之權限，而其目的係為保護人民生命、身體及財產等法益，且法律對主管機關
      應執行職務行使公權力之事項規定明確，該管機關公務員依此規定對可得特定
      之人所負作為義務已無不作為之裁量餘地」。再按強制執行法第三十九條第一
      項規定：「債權人或債務人對於分配表所載各債權人之債權或分配金額有不同
      意者，應於分配期日一日前，向執行法院提出書狀，聲明異議」，本案前強制
      執行進行過程中，債務人及各債權人既未依上開規定聲明異議，則各債權人（
      含稽徵機關）應受分配金額即告確定。是原告依據土地稅法第三十四條之一規
      定向被告機關申請適用同法第三十四條規定所生之差額土地增值稅額，其性質
      已非關強制執行所得，而屬行政法發生作用所生之退稅款。且稅捐稽徵法、土
      地稅法相對於強制執行法、民法乃屬特別法；被告機關依其業務執掌所應執行
      之法律核為稅捐稽徵法、土地稅法（行政法律），而非強制執行法、民法（民
      事法律；屬法院權責範圍）；至財政部七十一年七月二十三日台財稅第三五四
      七七號及八十四年三月十五日台財稅第八四一六一一二五一號函，一則不具法
      令效力，再則牴觸強制執行法第三十九條、稅捐稽徵法第二十八條及第二十九
      條規範，自無適用之餘地。
（二）按「法院拍賣土地已按一般用地稅率扣繳土地增值稅後，原土地所有權人申請
      按自用住宅用地稅率核課，如執行法院認為其核退之溢繳稅款係執行所得之案
      款，應交法院另行分配債權人，則其退還稅款之受領人，應為原執行法院。」
      、「主旨：關於納稅義務人重購自用住宅用地，申請退還經法院拍賣土地所扣
      繳之土地增值稅，該退稅款應交原執行法院另行分配給債權人抑或退還納稅義
      務人乙案，請依司法院秘書長函復意見辦理。說明：二、本案經函准司法院秘
      書長八十四年二月十七日秘台廳民二字第○二四八六號函略以：『按土地增值
      稅之徵收，就土地之自然漲價部分，優先於一切債權（稅捐稽徵法第六條第二
      項），執行法院就拍賣土地所得，應優先代為扣繳土地增值稅（辦理強制執行
      事件應行注意事項十六（四）參照）。嗣後如有減免土地增值稅之情事，其因
      此所退還之稅款，仍屬拍賣所得價金之一部，縱債務人係依土地稅法第三十五
      條之規定，申請退還經法院拍賣土地所扣繳之土地增值稅者，亦同，此與債務
      人嗣後是否應受土地稅法第三十七條之拘束無涉。退還之稅款，既為拍賣價金
      之一部，除所得價金已足清償全部執行債權外，自應退交執行法院處理。如執
      行程序尚未終結，執行法院即應將之分配於各債權人。如執行程序已終結（例
      如執行事件已因發給債權憑證或撤回強制執行之聲請而告終結是），法院固不
      得就已終結之執行事件逕依職權重為分配，然此時宜定相當期限通知各執行債
      權人，就其未受償部分債權，是否對上開退稅款為強制執行之聲請，如有此項
      聲請，即得以上開退稅款項為清償或依原分配次序分配，必屆期無強制執行之
      聲請時，始可將稅捐機關退還之款項發還債務人。．．．』。本部同意上開意
      見。」財政部七十一年七月二十三日台財稅第三五四七七號函釋及財政部八十
      四年三月十五日台財稅第八四一六一一二五一號函釋分別釋有明文；再按土地
      稅法第三十四條第一項規定略以：「土地所有權人出售其自用住宅用地者，都
      市土地面積未超過三公畝部分，其土地增值稅統按百分之十徵收之」；第四項
      規定：「土地所有權人，依第一項規定稅率繳納土地增值稅者，以一次為限」
      ；第三十五條第一項規定略為：「土地所有權人於出售自用住宅用地後二年內
      重購都市土地未超過三公畝部分，仍作自用住宅用地者，得向主管稽徵機關申
      請就其已納土地增值稅額內，退還其不足支付新購土地地價之數額」；第三十
      七條規定：「土地所有權人因重購土地退還土地增值稅者，其重購之土地，自
      完成移轉登記之日起，五年內再行移轉時，除就該次移轉之漲價總數額課徵土
      地增值稅外，並應追繳原退還稅款；重購之土地，改作其他用途者亦同」。睽
      諸上開法律規定，其有關土地增值稅退稅之一切權利義務，均歸屬為土地所有
      權人之專有，是前二號財政部函釋猶且悖逆行政法上權利義務衡平原則。蓋，
      抵押權從屬於債權，其主權利、從權利，乃至因實行抵押權而為之強制執行程
      序，均屬民事法律層面問題；退稅請求權從屬於物權，因土地所有權人基於土
      地稅法上權利義務關係而肇生，核屬行政法律層面問題。就法律性質言，行政
      法律迥異於民事法律；就法律位階言，行政法律優先於民事法律，是被告機關
      於退稅事項之處分，僅得依行政法律程序為之，不容逸脫行政法律程序規範而
      逆入低階之民事強制執行程序（況其民事強制執行程序已告終結）。再者，依
      上開土地稅法第三十七條規定，土地增值稅核退後猶有五年期間處於不確定狀
      態，苟被告機關不依稅捐稽徵法第二十八條及第二十九條規定處分退稅款而將
      其退交原執行法院，一則不利於積欠稅捐之抵繳完納，再則一旦發生土地稅法
      第三十七條所定應追繳退稅款情形時，其追繳對象將生混淆而無以釐清之窘境
      （究為原執行法院或受領該退稅款之債權人，抑或未受領該退稅款之原土地所
      有權人？）。
（三）土地所有權發生移轉而有土地增值稅之徵收，因債權人實行抵押權而為抵押土
      地之拍賣者，無論其抵押權所擔保之債權是否十足受償，其土地增值稅均須依
      累進稅率十足扣繳完納，倘拍賣所得價額不足扣繳土地增值稅額，仍須由拍定
      人補足之（參土地稅法第五條之一、第二十八條、第三十三條及第五十一條）
      。析言之，土地增值稅獨立存在於強制執行程序之外，僅藉由執行法院扣繳徵
      收之，故其本質非屬拍賣所得，財政部前開二號函釋顯然圖利以貸款營取利差
      之債權人（抵押權人；一般為金融行庫業者─財團）。
（四）綜前論結，被告機關及訴願決定機關於首揭處分、決定為違法，原告僅依行政
      訴訟法第四條、第五條、第五十七條及第一百零五條規定，訴請鈞院為前揭訴
      之聲明之判決。
  二、被告主張之理由
（一）按稅捐稽徵法第六條規定：「稅捐之徵收，優先於普通債權。土地增值稅之徵
      收，就土地之自然漲價部分，優先於一切債權及抵押權。經法院執行拍賣或交
      債權人承受之土地，執行法院應於拍定或承受後五日內，將拍定或承受價額通
      知當地主管機關，依法核課土地增值稅，並由執行法院代為扣繳。」財政部七
      十一年七月二十三日台財稅第三五四七七號函釋：「法院拍賣土地已按一般用
      地稅率扣繳土地增值稅後，原土地所有權人申請按自用住宅用地稅率核課，如
      執行法院認為其核退之溢繳稅款係執行所得之案款，應交法院另行分配債權人
      ，則其退還稅款之受領人，應為原執行法院。」財政部八十四年三月十五日台
      財稅第八四一六一一二五一號函釋：「主旨：關於納稅義務人重購自用住宅用
      地，申請退還經法院拍賣土地所扣繳之土地增值稅，該退稅款應交原執行法院
      另行分配給債權人抑或退還納稅義務人乙案，請依司法院秘書長函復意見辦理
      。說明：二、本案經函准司法院秘書長八十四年二月十七日秘台廳民二字第○
      二四八六號函略以：『按土地增值稅之徵收，就土地之自然漲價部分，優先於
      一切債權（稅捐稽徵法第六條第二項），執行法院就拍賣土地所得，應優先代
      為扣繳土地增值稅（辦理強制執行事件應行注意事項十六（四）參照）。嗣後
      如有減免土地增值稅之情事，其因此所退還之稅款，仍屬拍賣所得價金之一部
      ，縱債務人係依土地稅法第三十五條之規定，申請退還經法院拍賣土地所扣繳
      之土地增值稅者，亦同，此與債務人嗣後是否應受土地稅法第三十七條之拘束
      無涉。退還之稅款，既為拍賣價金之一部，除所得價金已足清償全部執行債權
      外，自應退交執行法院處理。如執行程序尚未終結，執行法院即應將之分配於
      各債權人。如執行程序已終結（例如執行事件已因發給債權憑證或撤回強制執
      行之聲請而告終結是），法院固不得就已終結之執行事件逕依職權重為分配，
      然此時宜定相當期限通知各執行債權人，就其未受償部分債權，是否對上開退
      稅款為強制執行之聲請，如有此項聲請，即得以上開退稅款項為清償或依原分
      配次序分配，必屆期無強制執行之聲請時，始可將稅捐機關退還之款項發還債
      務人。．．．』。本部同意上開意見。」
（二）原告訴稱略以：土地所有權發生移轉而有土地增值稅之徵收，因債權人實行抵
      押權而為抵押土地之拍賣者，無論其抵押權所擔保之債權是否十足受償，其土
      地增值稅款，須十足扣繳完納，析言之，土地增值稅獨立存在於強制執行程序
      之外，僅藉由執行法院扣繳之徵收，故其本質非屬拍賣所得，財政部函釋顯然
      圖利債權人，亦牴觸強制執行法第三十九條、稅捐稽徵法第二十八條及第二十
      九條規範，自無適用之餘地。本案強制執行進行過程中，債務人及各債權人既
      未聲明異議，則各債權人應受分配金額即告確定，是被告機關核退土地增值稅
      額，其性質已非關強制執行所得，而屬行政法發生作用之退稅款．．．云云，
      資為爭議。
（三）卷查本件原告所有坐落彰化縣溪湖鎮○○段八七○之一一地號土地，九十三年
      一月十五日經台灣彰化地方法院民事執行處（下稱彰化地方法院）執行拍賣，
      被告按一般用地稅率計算土地增值稅一五八、四一五元，除函請該處代為扣繳
      應納之土地增值稅，並依土地稅法第三十四條之一第二項規定，主動通知原告
      如符合自用住宅用地要件，限期得提出申請，原告於九十三年二月二十八日檢
      附相關文件，申請改依自用住宅用地稅率課徵土地增值稅並退還溢繳稅額，經
      查符合土地稅法第九條及第三十四條規定，乃於九十三年三月十日函復原告，
      系爭土地准改按自用住宅稅率課徵土地增值稅三○、五五二元，至溢繳土地增
      值稅依財政部七十一年七月二十三日台財稅第三五四七七號函釋規定，應以原
      執行法院為受領人；同時函請彰化地方法院更正代為扣繳之土地增值稅款，有
      被告員林分處九十三年三月十日彰稅員分一字第○九三○○一一○三○一、○
      九三○○一一○三○二號函附卷。
（四）原告主張土地增值稅獨立存在於強制執行程序之外，其本質非屬拍賣所得乙節
      ，按稅捐稽徵法第六條第一、三項明定：土地增值稅之徵收優先於一切債權及
      抵押權，執行法院就拍賣土地所得，應優先代為扣繳土地增值稅款。本件被告
      原受領之土地增值稅一五八、四一五元，係彰化地方法院九十三年一月十五日
      彰院鳴執癸九十二年度執字第一三七三八號強制執行事件拍賣原告之不動產所
      得案款扣繳而得，是該款本質上為強制執行所得之案款。本件係原告收受被告
      通知後，於法定期間內依法申請適用自用住宅稅率課徵土地增值稅，致原執行
      法院代為扣繳之稅款形成溢繳之情形，其因此所退還之稅款，自屬拍賣所得價
      金之一部，原告對於拍賣所得之案款並無自由處分之權，故除所得價金已足清
      償全部執行債權外，自應退交執行法院處理。財政部七十一年七月二十三日台
      財稅第三五四七七號、八十四年三月十五日台財稅第八四一六一一二五一號函
      釋均作相同解釋。本件原處分將退稅款退交彰化地方法院，自無違誤。原告主
      張，要無可採。
（五）另被告於九十三年三月二十六日以彰稅法字第○九三○○二八三一一號函將溢
      領分配稅款一二七、八六三元退還彰化地方法院後，該院乃於九十三年四月十
      六日檢附分配表通知各債權人及債務人，定於九十三年四月二十八日實行分配
      ，函中並說明如對分配表所載不同意者，應於分配日一日前，聲明異議，並於
      是日依所定分配表實行分配，有該院九十三年四月十六日彰院鳴執癸九十二年
      度執字第一三七三八號附案，亦可證該院已依原分配次序分配，併予敘明。
（六）綜上所述，原告訴訟顯無理由，謹請依法予以駁回，以維稅政。
　　理  由
一、本件原告原所有坐落彰化縣溪湖鎮○○段八七○之一一地號土地，於九十三年一
    月十五日經臺灣彰化地方法院民事執行處拍定在案，被告機關爰按一般用地稅率
    核定土地增值稅為一五八、四一五元，函請法院代為扣繳該稅款。嗣原告因認前
    開土地符合土地稅法第三十四條、第三十四條之一等規定，乃於九十三年二月二
    十八日檢附相關文件，向被告機關申請改按自用住宅用地稅率課徵土地增值稅，
    並退還溢繳稅額。經被告機關審查結果，准按自用住宅用地稅率課徵土地增值稅
    三○、五五二元，至退還溢繳稅款乙節，因認溢繳稅款係執行所得之案款，應交
    法院另行分配債權人，遂否准該部分之申請，並以九十三年三月十日彰稅員分一
    字第○九三○○一一○三○一號函復原告，同時另以九十三年三月十日彰稅員分
    一字第○九三○○一一○三○二號函請臺灣彰化地方法院民事執行處更正代扣之
    土地增值稅為三○、五五二元。原告不服，提起訴願，主張：（一）原告所為申
    請事項本屬一體而不可分，惟稽徵機關於首揭處分逕予切割而為一部准請，一部
    否請，殊有不當。（二）又按稅捐之徵收優於普通債權，土地增值稅之徵收，優
    先於一切債權及抵押權，此為稅捐稽徵法所明定，故債權人就借貸關係而為土地
    之抵押權設定者，本即負有「自行依累進稅率預估土地增值稅額，從而於借貸額
    度中預行扣減」之義務與責任。（三）財政部七十一年七月二十三日台財稅第三
    五四七七號函釋不獨損及土地所有權人於行政法上應有權益，猶且不利於積欠稅
    捐之抵繳，其於法律適用原則（優位原則）及稅捐稽徵法均有未合，應予變更，
    爰依法訴願請求原處分撤銷，財政部七十一年七月二十三日台財稅第三五四七七
    號函釋事項應予變更云云。訴願決定以：（一）按「本法所稱自用住宅用地，指
    土地所有權人或其配偶、直系親屬於該地辦竣戶籍登記，且無出租或供營業用之
    住宅用地。」「土地所有權人出售其自用住宅用地者，都市土地面積未超過三公
    畝部分或非都市土地面積未超過七公畝部分，其土地增值稅統就該部分之土地漲
    價總數額按百分之十徵收之；超過三公畝或七公畝者，其超過部分之土地漲價總
    數額依前條規定之稅率徵收之。」分別為土地稅法第九條及第三十四條第一項所
    規定；次按「法院拍賣土地已按一般用地稅率扣繳土地增值稅後，原土地所有權
    人申請按自用住宅用地稅率核課，如執行法院認為其核退之溢繳稅款係執行所得
    之案款，應交法院另行分配債權人，則其退還稅款之受領人，應為原執行法院」
    。「主旨：關於納稅義務人重購自用住宅用地，申請退還經法院拍賣土地所扣繳
    之土地增值稅，該退稅款應交原執行法院另行分配給債權人抑或退還納稅義務人
    乙案，請依司法院秘書長函復意見辦理。說明：二、本案經函准司法院秘書長八
    十四年二月十七日秘台廳民二字第○二四八六號函略以：『按土地增值稅之徵收
    ，就土地之自然漲價部分，優先於一切債權（稅捐稽徵法第六條第二項），執行
    法院就拍賣土地所得，應優先代為扣繳土地增值稅（辦理強制執行事件應行注意
    事項十六（四）參照）。嗣後如有減免土地增值稅之情事，其因此所退還之稅款
    ，仍屬拍賣所得價金之一部，縱債務人係依土地稅法第三十五條之規定，申請退
    還經法院拍賣土地所扣繳之土地增值稅者，亦同，此與債務人嗣後是否應受土地
    稅法第三十七條之拘束無涉。退還之稅款，既為拍賣價金之一部，除所得價金已
    足清償全部執行債權外，自應退交執行法院處理。如執行程序尚未終結，執行法
    院即應將之分配於各債權人。如執行程序已終結（例如執行事件已因發給債權憑
    證或撤回強制執行之聲請而告終結是），法院固不得就已終結之執行事件逕依職
    權重為分配，然此時宜定相當期限通知各執行債權人，就其未受償部分債權，是
    否對上開退稅款為強制執行之聲請，如有此項聲請，即得以上開退稅款項為清債
    或依原分配次序分配，必屆期無強制執行之聲請時，始可將稅捐機關退還之款項
    發還債務人。．．．』。本部同意上開意見。」財政部七十一年七月二十三日台
    財稅第三五四七七號函及八十四年三月十五日台財稅第八四一六一一二五一號函
    分別載有明釋。（二）經查原告申請系爭土地改按自用住宅用地稅率課徵土地增
    值稅，並退還溢繳稅額，係為二個請求事項，非不可分，而被告依其請求事項而
    為一部核准，一部否准，其行政程序並無違誤，原告訴稱其申請事項係屬一體而
    不可分，被告逕予切割而為一部准請，一部否請，殊有不當云云，容有誤解，合
    先敘明。（三）次查，土地增值稅之徵收，就土地之自然漲價部分，優先於一切
    債權及抵押權，執行法院就拍賣土地所得，應優先代為扣繳土地增值稅，稅捐稽
    徵法第六條第二、三項載有明文，惟嗣後如有減免土地增值稅之情事，其因此所
    退還之稅款，因仍屬拍賣所得價金之一部，自應交由執行法院處理，而非比照私
    人間買賣土地，直接退還土地增值稅之被扣繳者。是系爭土地既符合土地稅法第
    九條及第三十四條所規定之自用住宅用地稅率，則原先函請執行法院代扣之土地
    增值稅額一五八、四一五元，自應予以更正，而溢繳之土地增值稅款亦應交由執
    行法院處理，此被告對於原告申請退還溢繳稅款所為之否准處分，以及函請臺灣
    彰化地方法院民事執行處所為之更正代扣土地增值稅額之處分，揆諸首揭法條規
    定及財政部函釋，並無不合。（四）至原告指稱債權人負有於借貸額度中預行扣
    減土地增值稅之義務與責任，及財政部七十一年七月二十三日台財稅第三五四七
    七號函釋應予變更乙節，經查抵押權之設定及借貸額度之計算方式，核與土地增
    值稅之課徵款之退還無涉，又有關前開財政部之函釋應否變更，亦非本府所能置
    喙，原告之主張，委無可採，併予敘明等語，予以駁回。
二、經查，依強制執行法所為之拍賣，通說係解釋為買賣之一種，即債務人為出賣人
    ，拍定人為買受人，而以拍賣機關代替債務人立於出賣人之地位（最高法院四十
    七年台上字第一五二號及四十九年台抗字第八三號、八十年台抗字第一四三號判
    例參照）。本件原告原所有彰化縣溪湖鎮○○段八七○之一一地號土地經台灣彰
    化地方法院以九十二年度執字第一三七三八號執行拍賣，嗣經聯邦商業銀行股份
    有限公司拍定，並經彰化縣稅捐稽徵處員林分處函請代扣繳土地增值稅一五八、
    四一五元後，原告（即該案債務人）於九十三年二月二十八日申請按自用住宅用
    地稅率核課土地增值稅；旋經該處予以准許，而以九十三年三月十日彰稅員分一
    字第○九三○○一一○三○一號函復原告，並說明「依財政部七十一年七月二十
    三日台財稅第三五四七七號函釋規定：『法院拍賣土地已按一般用地稅率扣繳土
    地增值稅後，原土地所有權人申請按自用住宅用地稅率核課，如執行法院認為其
    核退之溢繳稅款係執行所得之案款，應交法院另行分配債權人，則其退還稅款之
    受領人，應為原執行法院』」之旨，另以九十三年三月十日彰稅員分一字第○九
    三○○一一○三○二號函台灣彰化地方法院民事執行處前代扣之土地增值稅請予
    更正為三○、五五二元，及退回溢繳之土地增值稅一二七、八六三元；該院民事
    執行處乃就該退回之溢繳稅款製作分配表，定於九十三年四月二十八日上午十時
    實行分配等情，有前開稅捐分處函、（一般法拍）土地增值稅繳款書、原告申請
    書、台灣彰化地方法院民事執行處九十三年一月十五日彰院鳴執癸九十二年度執
    字第一三七三八號與九十三年四月十六日彰院鳴執癸九十二年度執字第一三七三
    八號函及分配表在卷可稽。依上說明，強制執行法所為之拍賣，既為買賣之一種
    ，即債務人為出賣人，拍定人為買受人，而以拍賣機關代替債務人立於出賣人之
    地位，則彰化縣稅捐稽徵處員林分處以系爭溢繳之稅款屬該執行案件執行所得之
    案款（即執行拍賣案件拍賣債務人土地所得之價金），適用財政部七十一年七月
    二十三日台財稅第三五四七七號函釋規定，退還執行法院處理，並無違誤。訴願
    決定以前揭理由駁回訴願，亦無不合。原告訴訟意旨所為主張，核無可採，其訴
    請將訴願決定、原處分均撤銷及被告機關應函請原執行法院將退稅款項十二萬七
    千八百六十三元退由被告機關交原告領取，均無理由，應予駁回。並不經言詞辯
    論而為判決。
據上論結，本件原告之訴為無理由，依行政訴訟法第二百三十三條第一項、第二百三
十六條、第一百九十五條第一項後段、第九十八條第三項前段，判決如主文。
中　　華　　民　　國　　九十三　　　年　　　十一　　　月　　二十九　　　日
                 臺 中 高 等 行 政 法 院   第 二 庭
                                           法    官　胡　國　棟
右正本證明與原本無異。
如不服本判決，應於判決送達後二十日內，以本訴訟事件所涉及之法律見解具有原則
性者，始得向本院提出上訴狀並表明上訴理由，經最高行政法院許可，否則不得上訴
；如於本判決宣示後送達前提起上訴者，應於判決送達後二十日內補提上訴理由書（
均應依對造人數提出繕本）。提起上訴應預繳送達用雙掛號郵票三九○元（三十四元
及五元郵票各十份)。
中　　華　　民　　國　　九十三　　　年　　　十一　　　月　　二十九　　　日
　　　　　　　　　　　　　　　　　　　　法院書記官　林淑雯
